臺灣橋頭地方法院民事裁定
                                      110年度訴字第857號
原      告  台新國際商業銀行股份有限公司

法定代理人  尚瑞強  
訴訟代理人  謝智翔  
            陳育書  
被      告  蘇耀煌  
上列當事人間請求清償借款事件，本院裁定如下：
    主  文
本件移送臺灣高雄地方法院。
    理  由
一、按訴訟，由被告住所地之法院管轄。定法院之管轄，以起訴
    時為準。訴訟之全部或一部，法院認為無管轄權者，依原告
    聲請或依職權以裁定移送於其管轄法院，民事訴訟法第1條
    第1項前段、第27條、第28條第1項分別定有明文。次按訴訟
    標的對於共同訴訟之各人必須合一確定者，共同訴訟人中一
    人之行為有利益於共同訴訟人者，其效力及於全體；不利益
    者，對於全體不生效力，亦為同法第56條第1項第1款所明定
    。再按債權人聲請法院核發支付命令後，債務人對於支付命
    令於法定期間內合法提出異議者，依民事訴訟法第519條第1
    項之規定，支付命令於異議範圍內失其效力，並應以債權人
    支付命令之聲請，視為起訴或聲請調解。此際因支付命令已
    失其效力，法院即應依各該事件之性質，重行定其所應適用
    之程序。
二、經查：
　㈠原告主張被告蘇耀煌於民國85年間邀同黃紡為連帶保證人向
    其借款未清償，並依督促程序對主債務人即被告蘇耀煌、連
    帶保證人黃紡聲請核發支付命令，經黃紡提出異議，其異議
    理由主張被告並未借得款項等語，顯非基於個人關係之抗辯
    ，應認個別債務人所提之異議有利於其他債務人，異議效力
    及於未提出異議之蘇耀煌，依法視為起訴而應列為本件被告
    。又支付命令因債務人異議失其效力，依前開說明，應以債
    權人支付命令之聲請視為起訴，並重行定其有無管轄權之程
    序。
　㈡依原告所提被告簽立之約定書第10條約定：「…。立約人因本
    約定書有關之一切債務而涉訟時，同意以台灣台北地方法院
    或（空白）地方法院為雙方合意之第一審管轄法院。」，及
    信用卡會員約定條款第26條約定：「因本契約涉訟時，除法
    律所規定之法院有管轄權外，持卡人並同意以台灣台北地方
    法院、台灣台中地方法院、台灣高雄地方法院或台灣（空白
    ）地方法院擇一為第一審管轄法院。但法律有專屬管轄之特
    別規定者，從其規定。」，觀諸前開約定條款內容，並未排
    除法律規定之普通管轄法院，且兩造並未指定本院為第一審
    合意管轄法院。又原告聲請核發支付命令時，被告之住所即
    戶籍地設於「高雄市○○區○○巷00○0號」、黃紡之住所位於高
    雄市大寮區，有其等戶籍資料在卷可稽，其等住所均非本院
    轄區，嗣後黃紡雖未抗辯無管轄權而到庭辯論，然被告經本
    院通知並未到庭為言詞辯論，黃紡不抗辯無管轄權而應訴之
    訴訟行為，對同為被告之共同訴訟人而言，影響其於原訴訟
    法中管轄劃分規定所應受保護之利益，對被告顯不利益，應
    認黃紡之應訴行為，對被告不生效力。本件被告住所地既位
    於高雄市旗津區，亦無在監押之情形，有臺灣高等法院在監
    在押全國紀錄表可參，依首揭規定，本件應由臺灣高雄地方
    法院管轄，茲原告向無管轄權之本院起訴，顯係違誤，爰依
    職權裁定移送該管轄法院。
三、依民事訴訟法第28條第1項，裁定如主文。
中　　華　　民　　國　 111　　年　　3 　　月　　23　　日
                      民事第二庭      法　官　周佳佩
以上正本係照原本作成。
如不服本裁定應於送達後10日內向本院提出抗告狀，並繳納抗告
費新臺幣1,000元。
中　　華　　民　　國　　111 　年　　3 　　月　　23　　日
                                      書記官  許婉真